臺灣臺北地方法院民事判決
109年度簡上字第437號
上  訴  人  羅靜婷  
訴訟代理人  陳香如律師
被上訴人    吳怡靜  

訴訟代理人  陳士綱律師
            陳德弘律師
複代理人    謝沂庭律師
上列當事人間請求確認本票債權不存在事件，上訴人對於中華民
國109年9月8日本院臺北簡易庭109年度北簡字第1828號第一審判
決提起上訴，本院於民國111年2月18日言詞辯論終結，判決如下
：
    主  文
原判決廢棄。
被上訴人在第一審之訴駁回。
第一、二審訴訟費用由被上訴人負擔。
    事實及理由
被上訴人主張：兩造前有同居共同生活之事實，被上訴人於中
  台禪寺附近之住所、於深坑之住所、機車，均以被上訴人名義
  購買，交由上訴人使用，嗣無法再共同生活，遂委由他人撰擬
  契約，簽立協議書(下稱系爭協議書)，約定互不再往來，上訴
  人不得再騷擾被上訴人及家人、友人，被上訴人同意自民國10
  7年3月起至112年1月止，每月25日前給付上訴人新臺幣(下同)
  5萬元，同時交付票據號碼為261179號，票據金額為295萬元之
  本票乙紙(下稱系爭本票)以擔保系爭協議書債務之履行，然事
  後上訴人有下列違反系爭協議書之行為，包括：㈠被上訴人於
  他處得知，上訴人向被上訴人友人即訴外人楊○欣探聽被上訴
  人近況，試圖掌握原告之行蹤，並向其稱「被上訴人友人黃○
  瑰係騙錢之人」。㈡向被上訴人二妹吳○純稱被上訴人與黃○瑰
  一同欺辱上訴人，致被上訴人之家人對被上訴人造成誤解。㈢
  上訴人與兩造友人馬○通電話時，詆毀被上訴人。㈣上訴人更有
  擅自取走被上訴人財物之行為，包括：1.被上訴人名下車牌號
  碼000-000號之重型機車。2.被上訴人家族所擁有中台禪寺會
  所(門牌號碼：南投縣○里鎮○○路0巷0號)之鑰匙。3.被上訴人
  於深坑住家(門牌號碼：新北市○○區○○街00號)之家電設備搬離
  等情形。上訴人前開行為已嚴重影響被上訴人之名譽與生活，
  且違反系爭協議書第5條「一方不得干涉他方生活」、「不得
  騷擾他方」、「不得以悖於常情之方式…掌握他方行蹤」等約
  定，且情節不能回復原狀，依系爭協議書第6條第1項約定，被
  上訴人自得拒絕給付後續之款項。被上訴人已於107年9月25日
  以存證信函告知上訴人違約，並依系爭協議書第6條第1項拒絕
  給付款項，嗣至108年7月底被上訴人方收受臺灣士林地方法院
  (下稱士林地院)108年度司票字第5455號民事裁定，方知上訴
  人竟仍持系爭本票向法院聲請本票裁定，況系爭協議書上開給
  付款項之約定，本屬於違反公序良俗之行為，依民法第72條應
  屬無效。縱認系爭協議書不因違反公序良俗而無效，系爭協議
  書為附條件之贈與，約定上訴人不得騷擾被上訴人等生活，作
  為繼續給付金錢之條件，被上訴人已撤銷贈與之意思表示，贈
  與契約自始無效，被上訴人自得拒絕給付，系爭本票之原因關
  係已不存在，爰提起本件訴訟，請求：確認上訴人持有被上訴
  人簽發票據號碼為261179號之本票債權及自107年9月25日起至
  清償日止按週年利率6%計算利息債權不存在（原審為被上訴人
  勝訴判決，上訴人不服提起本件上訴）。聲明：上訴駁回。
上訴人答辯略以：兩造確曾同居長達15年之久，因被上訴人另
  結新歡而想要腳踏二條船，上訴人難以容忍，107年2月17日在
  永福橋下發現被上訴人的車子，看到被上訴人與黃○瑰手牽手
  走過來，才發生肢體衝突，上訴人亦有驗傷單。楊○欣為兩造
  的共同朋友也是上訴人網球教練，上課時及休息時間並無提到
  黃○瑰之事，被上訴人之三妹吳○純是上訴人供貨商，大約107
  年6月間，上訴人去客戶作居家服務也在吳○純公司的附近，在
  路上巧遇吳○純，她請上訴人至店裡坐坐，因當時已簽署系爭
  協議書，上訴人並不願多談細節，言談中亦未提到被上訴人，
  而是吳○純認被上訴人因另覓得資力頗豐新對象，致上訴人多
  年感情與付出遭辜負而向上訴人致歉。上訴人與馬○的通話是
  在107年11月25日，當時被上訴人已拒絕付款，且被上訴人所
  提之通聯譯文，係被上訴人故意釣魚刻意佈局挑唆引誘上訴人
  在該通話情境中提及與被上訴人相關之事，且未告知馬○及上
  訴人之情況下所竊錄，並以此作為拒絕付款之憑據，已嚴重侵
  害上訴人及馬○之隱私權及秘密通訊自由，違法取得之證據應
  予排除。至被上訴人所稱上訴人取走重型機車、會所鑰匙、及
  搬離家電設備等，重型機車與家電設備等均由上訴人購買，登
  記於被上訴人名下，會館鑰匙是因內有衣物尚未取回，才未還
  給被上訴人，被上訴人前對上訴人提起侵占告訴，經臺灣臺北
  地方檢察署(下稱臺北地檢署)檢察官以108年度偵緝字第324號
  為不起訴處分。兩造為同居10多年之同性伴侶，共同生活時，
  水電、租用停車位、照顧被上訴人日常生活所需等均由上訴人
  擔任居家清潔工作維持生計，分手後結算上訴人期間之代墊費
  用方簽訂系爭協議書，並非附條件贈與、亦無違反公序良俗等
  語資為抗辯，聲明：㈠原判決廢棄。㈡上開廢棄部分，被上訴人
  在第一審之訴駁回。
兩造均不爭執前共同生活近15年，嗣因故約定互不再往來，於1
  07年2月23日簽訂系爭協議書，第2條約定由被上訴人按月給付
  上訴人5萬元至112年1月止，共計295萬元，被上訴人簽發系爭
  本票交付上訴人為履行之擔保；上訴人於108年7月22日持系爭
  本票聲請本票裁定准予強制執行，經士林地院108年度司票字
  第5455號裁定准予強制執行；被上訴人於107年9月25日以上訴
  人違反系爭協議書第5條約定，拒絕自通知日起後給付後續款
  項等事實並不爭執，有系爭協議書、系爭本票、士林地院108
  年度司票字第5455號民事裁定、士林法院郵局第000174號存證
  信函可稽(見士林地院108年度湖簡字第1401號卷第23-45，下
  稱湖簡卷)，堪信為真實。被上訴人主張上訴人違反系爭協議
  書，依約已無給付義務，系爭本票之原因關係不存在，系爭本
  票所載債權自不存在等語，此為上訴人所否認，並以前詞置辯
  。經查：
㈠按確認法律關係之訴，非原告有即受確認判決之法律上利益者
  ，不得提起之，民事訴訟法第247 條第1 項前段定有明文。又
  所謂即受確認判決之法律上利益，係指法律關係之存否不明確
  ，原告主觀上認其在法律上之地位有不安之狀態存在，且此種
  不安之狀態，能以確認判決將之除去者而言，若縱經法院判決
  確認，亦不能除去其不安之狀態者，即難認有受確認判決之法
  律上利益（最高法院52年台上字第1240號判決意旨參照）。本
  件被上訴人主張上訴人持系爭本票，向士林地院聲請准許對被
  上訴人強制執行，經士林地院108年度司票字第5455號裁定准
  予強制執行，是上訴人既持有並主張系爭本票權利，被上訴人
  則否認系爭本票之票據債權存在，則被上訴人就系爭本票是否
  須負票據責任，即影響其法律上地位，而此等不安狀態可藉由
  確認判決除去，揆諸前揭說明，被上訴人提起本件確認之訴，
  應認有確認利益存在。
㈡又系爭協議書第5條約定：「本協議書簽訂後，雙方更應恪遵下
  列約定，如有違反即為違約：⒈不得直接或間接干涉他方生活
  ，或直接、間接為其他一切足以影響他方生活之行為、措施。
  乙方(即上訴人，下同)亦不得直接或間接干涉甲方(即被上訴
  人，下同)親屬及其友人黃○瑰之生活，或直接、間接為其他一
  切足以影響甲方親屬及其友人黃○瑰生活之行為、措施。⒉不得
  直接、間接、主動或被動向任何人(包括媒體或訊息平台)表達
  、陳述、傳述或其他任何使他人得以知悉之方式，透漏雙方過
  去之生活點滴、互動方式，或對他方為其他評價。⒊不得騷擾
  他方。在他方明示拒絕或是其他違反他方意願之情況下，直接
  或間接，當面或以電話、電子郵件、臉書或其他通訊軟體與他
  方聯繫，視為騷擾。⒋不得以悖於常情之方式，跟蹤或是刻意
  瞭解、掌握他方之行蹤。亦不運用、使用或操作過去取得之他
  方個人資料。⒌不得直接或間接、主動或被動向任何人(包括媒
  體或訊息平台)表達、陳述、傳述或其他方式評論他方之人格
  特質、生活習慣、喜好、表現、性別傾向等個人資訊(見湖簡
  卷第25、27頁)。經查：
1.被上訴人主張上訴人有向被上訴人友人楊○欣探聽被上訴人近
  況，試圖掌握被上訴人之行蹤，並向其稱「被上訴人友人黃○
  瑰係騙錢之人」等語，並舉楊○欣書寫之字條等為證。經查：
  證人楊○欣於另案證稱：被上證二之字條是被上訴人問我上訴
  人有跟我講什麼話，叫我寫下來，我寫字條前，被上訴人有告
  訴我，兩造間有訴訟存在，我都有照實寫，沒有加油添醋，「
  羅姐」就是上訴人，「羅姐」跟我講話的時點，是寫字條之1
  年前左右，字條中「吳的同學」就是最近常跟被上訴人在一起
  的女生，「羅姐」跟我講話的時間，是在我寫字條的時間大約
  1年前，「羅姐」說是否有人對被上訴人下蠱，我當時是在南
  港玉成公園教球，「羅姐」都是約我在那邊教她打球。不曾有
  一位林○宏律師打電話給我，詢問關於兩造間爭議等語（見本
  院卷第227頁至第233頁），佐該字條上載「大約一年前左右，
  羅姐問我怡靜精神有無異狀，她懷疑吳的同學是否對吳下蠱？
  請我多注意吳的眼神及精神狀況，我回答她很正常。羅姐問我
  最近在哪裡教球，我說一樣那幾個地方。2019年12月3日楊○欣
  」等文字（見本院卷第95頁），可知上訴人僅表達對被上訴人
  之關懷，並未直接問證人楊○欣有關被上訴人教球地點，以求
  刻意瞭解、掌握上訴人行蹤，亦無被上訴人所稱上訴人向楊○
  欣稱黃○瑰係騙錢之人，被上訴人據此主張上訴人有系爭協議
  書第5條第4項「刻意瞭解、掌握他方之行蹤」之情形，難認有
  據。
2.被上訴人主張上訴人有向被上訴人二妹吳○純稱被上訴人與黃○
  瑰一同欺辱上訴人，致被上訴人之家人對被上訴人造成誤解，
  並舉證人即見證系爭協議書之律師林○宏及林○宏與被上訴人大
  妹吳○欣之對話譯文為證。經查：證人林○宏雖結證稱：我不認
  識楊○欣、吳○純，是被上訴人到事務所來告知關於上訴人曾向
  楊○欣打聽被上訴人動向，並向楊○欣宣稱黃○瑰要向被上訴人
  騙錢，上訴人亦曾向吳○純表示，被上訴人與黃○瑰一同欺負上
  訴人之情況，然後我就跟被上訴人確認有無證據，被上訴人當
  場撥打電話給綽號小楊及他的二妹吳○純，我在電話中跟他們
  兩位確認有這樣的事情，講話一開始我有先確認對方的身份，
  我問對方是否小楊，是否是原告的二妹，對方都跟我表達確認
  ，身份的部分就這樣確認，接著我就問他們被告有沒有去找他
  們，他們就跟我講如上開所述的情形，我就知道有這樣的事情
  ，並且認為是真的等語(見原審卷第211頁至第212頁)，然依證
  人上開證述，證人只是在電話中向通話方詢問身分，因非當面
  對話，則與證人通話之人是否確實為楊○欣、吳○純，即有可疑
  ，況依前述，證人楊○欣已於另案明確證稱不曾接過來自證人
  林○宏之電話詢問，且被上訴人所提對話譯文係證人林○宏與被
  上訴人大妹吳○欣間之對話，並非證人林○宏與被上訴人三妹吳
  ○純間本人對話，僅為吳○欣轉述吳○純所言，更與證人林○宏前
  開證稱有親自致電並確認吳○純身分及上訴人違反系爭協議書
  之行為乙節有明顯出入，則證人林○宏所述，實難逕以採信。
  且觀該錄音譯文前後內容（見本院卷第91頁至第93頁），吳○
  欣亦未無提到上訴人有敘及或指責被上訴人與黃○瑰一起欺負
  上訴人之情，是被上訴人據此主張上訴人違反系爭協議書第5
  條第1項、第2項及第5項之規定，顯無可採。
3.被上訴人主張上訴人與兩造友人馬○通電話時，有詆毀被上訴
  人之行為，並提出上訴人與馬○間通話之錄音譯文等為證，上
  訴人則主張該錄音譯文係被上訴人故意釣魚刻意佈局挑唆引誘
  上訴人在該通話情境中提及與被上訴人相關之事，且未告知馬
  ○及上訴人之情況下所竊錄等語。經查：
⑴按民事訴訟法對於證據能力並未設有規定，違法取得之證據是
  否有證據能力，應從誠信原則、正當程序原則、憲法權利之保
  障、違法取得證據侵害法益之輕重、發現真實與促進訴訟之必
  要性等加以衡量，非可一概而論。倘為財產權訴訟勝訴之目的
  ，長時間、廣泛地不法竊錄相對人或第三者之談話，非但違反
  誠信原則，而且嚴重侵害憲法保障之隱私權，權衡法益輕重，
  該為個人私益所取得之違法證據，自不具證據能力（最高法院
  106年度台上字第246號民事判決意旨參照）。按民事訴訟之目
  的旨在解決紛爭，維持私法秩序之和平及確認並實現當事人間
  實體上之權利義務，為達此目的，有賴發現真實，與促進訴訟
  。惟為發現真實所採行之手段，仍應受諸如誠信原則、正當程
  序、憲法權利保障及預防理論等法理制約。又民事訴訟之目的
  與刑事訴訟之目的不同，民事訴訟法並未如刑事訴訟法對證據
  能力設有規定，就違法收集之證據，在民事訴訟法上究竟有無
  證據能力？尚乏明文規範，自應權衡民事訴訟之目的及上述法
  理，從發現真實與促進訴訟之必要性、違法取得證據所侵害法
  益之輕重、及防止誘發違法收集證據之利益（即預防理論）等
  加以衡量，非可一概否認其證據能力。苟欲否定其證據能力，
  自須以該違法收集之證據，係以限制他人精神或身體自由等侵
  害人格權之方法、顯著違反社會道德之手段、嚴重侵害社會法
  益或所違背之法規旨在保護重大法益或該違背行為之態樣違反
  公序良俗者，始足當之（最高法院104年度台上字第1455號民
  事判決意旨參照）。
⑵依被上訴人提出之上訴人與馬○之電話譯文：「馬（即馬○，下
  同）：喂羅姐啊…羅（即上訴人，下同）：你現在在哪裡啊?馬
  ：我現在還在桂林啊。羅：你已經回台灣了嗎?還是還在那裡?
  馬：她(指被上訴人)也在桂林啊，她在隔壁房間。羅：隔壁房
  間喔。……羅：喔好，那裡還有誰嗎?馬：我現在旁邊沒有啊現
  在。羅：好，那我就大概跟你講一下，我跟她(指被上訴人)有
  一些關係，……我告訴你她一毛錢都沒有付。馬：喔…都是你付
  的啊?羅：是啊當然全都是我付的啊，你看她什麼時候拿過錢
  了，都是我在付錢，我在跟她結算的時候，10幾年，15年來，
  她總共欠我要500多萬，但是我們就是協議之得的是300萬，結
  果她就不付了。…羅：她這個女人呢就是從頭到尾一個人，她
  說她是小學同學，但她們兩個現在是實際上的砲友，我講的很
  難聽對不對，但是她們就是這種關係。現在想講的就是，她就
  是如果有要你介紹任何的工作，千萬不要，因為這個人，不值
  得信任就對了。……羅：她小學同學嘛…躺在床上的同學呀…羅：
  我告訴妳，我要放了她，她還不放了我，她還找人要告我呢!
  馬：她告妳甚麼呀!羅：她告我說不想付我這個錢，她就說甚
  麼我拿了她的手機啊、耳機啊，有的沒的，又說我說那個女的
  壞話，說她會得憂鬱症甚麼的，所以她不付我錢。……羅：你知
  道甚麼叫封口費吧，她就是為了要封口，問題是她現在不付我
  錢，我可以不要封啊。……，羅：我告訴妳那女的很厲害，她要
  是知道我跟妳連絡，我肯定明天就收到存證信函，我肯定明天
  他就寫了甚麼函，說我說了她甚麼壞話之類的。……羅：妳說她
  很好，我說她不好啊，她不是說我在說她壞話嗎?她實際上就
  是不好啊。……羅：所以妳不能說妳跟我通過電話，不然她要是
  發黑函給我，我就傳給妳看，說甚麼法院上見。……，羅：我真
  的不介意啊，只是說我真的覺得這女的很差勁啊，真的很差勁
  ，真的得差勁，只是覺得妳這個人怎麼會這樣，不是不報，是
  時機未到，是不是?……」(見原審卷第75-85頁)，觀上開上訴人
  與馬○之對話內容，上訴人確有主動向馬○陳述兩造過去之生活
  點滴、互動方式，並對被上訴人為負面評價，亦有直接、主動
  向馬○表達、陳述被上訴人之人格特質、生活習慣、性別傾向
  等個人資訊，上訴人前開行為確有違反系爭協議書第5條第2項
  、第5項約定之情形。
⑶上訴人雖以前揭情詞置辯，本院認本件涉及訴訟權及隱私權二
  基本權保障之衝突，即侵害隱私權而取得之證據，法院應否以
  欠缺證據能力，予以排除問題。在民刑事訴訟程序應以分別看
  待，持不同之審查標準。刑事訴訟程序，因以國家強大司法體
  系，由檢察官法官代表國家行使追訴審判權，國家與被告顯立
  於不公平位置，不法取得之證據，其證據能力應嚴格對待，以
  證據排除法則限制司法權之作為。但民事訴訟程序，對立之兩
  造立於公平地位，於法院面前為權利之主張與防禦，證據之取
  得與提出，並無不對等情事，較無前述因司法權之強大作用可
  能造成之弊端，且民事訴訟法就此並未特別規定，應自誠信原
  則、正當程序原則、憲法權利之保障、違法取得證據侵害法益
  之輕重、發現真實與促進訴訟之必要性等加以衡量，而非一概
  否認證據能力，上訴人取得前開錄音譯文，以當時兩造多年感
  情因他人而破裂分手，已有多次衝突，被上訴人以私人地位實
  不易取得相關證據，且觀上訴人所提完整錄音譯文（見原審卷
  第195頁至第208頁），可知該通話係馬○主動致電予上訴人，
  主要是為協助處理兩造間僵局，並無遭誘導之情形，且上訴人
  於該次通話所述兩造過去之生活點滴、互動方式，對被上訴人
  為負面評價，及陳述被上訴人之性別傾向等個人資訊，確對被
  上訴人是否仍願依系爭協議書給付款項有重大影響，若未錄音
  ，將來有難以舉證之虞，且被上訴人並無持續長時間、廣泛地
  側錄，前開側錄行為，固對上訴人隱私有所侵害，亦非屬誠信
  、正當手段，然權衡發現真實與促進訴訟之必要性，該錄音係
  被上訴人出於防衛權利尚難認已逾越社會相當性之手段，揆諸
  前揭說明，應可作為民事證據方法而有證據能力。上訴人前開
  所辯，尚難採取。
4.被上訴人主張上訴人有前開擅自取走被上訴人財物之行為，並
  未提出證明，上訴人則主張兩造生活費用均由其做居家清潔支
  付等語，有於原審提出車位車租證明書及機車新領牌照登記書
  等為憑（見原審卷第131頁、第133頁、第139頁），經查：兩
  造既就曾共同生活多年之事實均不爭執，對於生活上使用之物
  品，衡情不免有因共同出資、互為贈與或約定共享等因素，以
  致所有權難以區分之情形，況系爭協議書僅於第3條約定上訴
  人應於6個月內遷出，上訴人遺留物視為拋棄，任由被上訴人
  處置，並未就前開特定具體財物之所有權歸屬、如何返還或交
  付為約定，實難據此即認定上訴人有何違反系爭協議書之情事
  。
㈢上訴人與馬○通話乙節，已違反系爭協議書第5條第2項、第5項
  之約定，然依被上訴人所舉，尚難認定上訴人已該當系爭協議
  書第6條第1項「其情節有不能回復原狀」之要件：
1.按解釋意思表示，應探求當事人之真意，不得拘泥於所用之辭
  句，民法第98條定有明文。而所謂探求當事人之真意，如兩造
  就其真意有爭執時，應從該意思表示所根基之原因事實、經濟
  目的、一般社會之理性客觀認知、經驗法則及當事人所欲使該
  意思表示發生之法律效果而為探求，並將誠信原則涵攝在內，
  藉以檢視其解釋結果對兩造之權利義務是否符合公平正義（最
  高法院96年度台上字第286號號民事判決意旨參照）。系爭協
  議書第6條第1項「乙方如有違反本協議書第5條之約定時，其
  情節不能回復原狀者，如見諸媒體、影像圖像已公眾平台上傳
  公眾媒體平台等，甲方得向見證律師提出反映後，拒絕後續付
  款，並得向乙方請求300萬之損害賠償。」、第2項「乙方如有
  違反本協議書第5條之約定，甲方亦得向見證律師提出反映後
  拒絕當期之付款。而再給予乙方機會，如乙方未有改善（重複
  同樣類型的違約行為或是另為新的違約行為，均屬未有改善）
  ，甲方得繼續拒絕付款，並得向乙方請求300萬元之損害賠償
  。」（見湖簡卷第27頁、第29頁）。
2.觀系爭協議書第6條第1項、第2項之內容，自文義言，第1項明
  載「其情節不能回復原狀者，如見諸媒體、影像圖像已公眾平
  台上傳公眾媒體平台等」等可知，兩造約定情節不能回復原狀
  ，係以見諸網際網路、報章雜誌等公眾使用傳播工具，而能使
  或不特定多數人皆能知悉、共見共聞，並以「見諸媒體」、「
  影像圖像已公眾平台上傳公眾媒體平台」做為例示，且同條第
  2項被上訴人尚有向見證律師反映後拒絕當期付款，並予上訴
  人改正機會之約定相對照，可知兩造應有就上訴人違反系爭協
  議書情節輕重，給予不同違約制裁之合意，上訴人固與馬○陳
  述與被上訴人過去生活點滴及個人資訊等情事而有違反系爭協
  議書第5條第2項、第5項約定之情形，然此僅為上訴人與馬○間
  兩人間私下電話對話，尚難遽認上訴人有借大眾傳播工具使不
  特定人或多數人得以見聞之意思，且此錄音係被上訴人未經上
  訴人同意而錄得，檔案亦為被上訴人持有，是否流通或公諸於
  眾，係取決於被上訴人之決定，更難認上訴人前揭行為已該當
  「情節不能回復原狀」，則被上訴人主張上訴人前開行為違反
  系爭協議書第5條第2項、第5項之約定，被上訴人依系爭協議
  書第6條第1項約定，拒絕後續付款並請求確認就系週本票債權
  及自107年9月25日起之利息債權不存在，難認有據。
㈣至被上訴人另抗辯系爭協議書違反公序良俗、為附條件贈與契
  約，業經撤銷贈與云云，然查：同性婚姻已為我國大法官於釋
  字第748號解釋所明確肯認，兩造曾為多年同性伴侶，雖無婚
  姻關係，然於結束感情與共同生活後，議定並簽訂系爭協議書
  由一方給付他方金錢，並約定互不來往，實難認有何違背公共
  秩序或善良風俗之情。又被上訴人雖舉證人林○宏於證稱：被
  上訴人提出願意給上訴人300萬元，依被上訴人意思草擬契約
  書，經上訴人同意後簽署，在整個簽訂協議書過程，兩造沒有
  提到其他債權債務關係，所以我認為是被上訴人贈與等語（見
  原審卷第213頁），然觀被上訴人提出被上證1證人林○宏與吳○
  欣之對話譯文，證人林○宏於該錄音譯文中明確表示「大姊我
  是林○宏律師，我們那天有見面，我現在就是要幫教練（按即
  被上訴人）來看能不能不要付後面的錢，那所以我就必須要找
  一些他違約的情形，就是說他有在外面批評教練的這些話，然
  後影響到教練的生活啦。…」（見本院卷第91頁），其立場顯
  然有所偏頗，其證言是否誠屬信實，似有可疑。且被上訴人就
  兩造有贈與之意思表示合致乙節，復未為其他證明，況且系爭
  協議書第2條亦明白約定「…甲方（即被上訴人）於本協議簽訂
  之同時，出具本票（即系爭本票）由乙方（即上訴人）收執，
  作為擔保本條約定之給付。…」（見湖簡卷第23頁），倘兩造
  係合意贈與，則何須另行約定由被上訴人簽發系爭本票以為給
  付之擔保？被上訴人此部分抗辯，難認有理由。
綜上所述，上訴人與馬○通話之陳述，固有違反系爭協議書第5
  條第2項、第5項之約定，然依被上訴人所舉，尚難認定上訴人
  之行為已該當系爭協議書第6條第1項「其情節有不能回復原狀
  」之要件，從而被上訴人依系爭協議書第6條第1項約定，起訴
  請求確認系爭本票所載債權，及自107年9月25日起至清償日止
  ，按週年利率6%計算之利息不存在，為無理由，應予駁回。原
  審為上訴人敗訴之判決，容有未洽，上訴意旨就此部分指摘原
  判決不當，求予廢棄改判，為有理由，爰由本院廢棄改判如主
  文第2項所示。
本件事證已臻明確，兩造其餘之攻擊或防禦方法及所提之證據
  ，經本院斟酌後，認為均不足以影響本判決之結果，爰不逐一
  論列，附此敘明。
據上論結，本件上訴為有理由，依民事訴訟法第436 條之1第3 
  項、第450 條、第78條，判決如主文。
中　　華　　民　　國　　111 　年　　3 　　月　　18　　日
                  民事第五庭    審判長  法  官  匡偉
　　　　　　　　　
                                        法  官  蔡牧容
　　　　　　　　　　　　　　　　　　　　
                                        法  官  何佳蓉
以上正本係照原本作成。
如不服本判決，僅得以適用法規顯有錯誤為理由逕向最高法院提
起上訴，但須經本院之許可。
提起上訴應於收受送達後二十日內向本院提起上訴狀同時表明上
訴理由；判決宣示後送達前提起上訴者，應於判決送達後十日內
補提理由書狀。並應提出委任律師或具有律師資格之人之委任狀
；委任有律師資格者，另應附具律師資格證書及釋明委任人與受
任人有民事訴訟法第四百六十六條之一第一項但書或第二項所定
關係之釋明文書影本。如委任律師提起上訴者，應一併繳納上訴
裁判費。
中　　華　　民　　國　　111 　年　　3 　　月　　21　　日
                                        書記官  陳立俐